【裁判字號】    98,易,1333
【裁判日期】    980720
【裁判案由】    詐欺
【裁判全文】
臺灣臺北地方法院刑事判決              98年度易字第1333號
公  訴  人  臺灣臺北地方法院檢察署檢察官
被      告  乙○○
選任辯護人  陳建中律師
            高佩辰律師
上列被告因詐欺案件，經檢察官提起公訴（九十八年度偵字第九
三九四號），被告於準備程序中先就被訴事實為有罪之陳述，經
本院告以簡式審判之旨，並聽取當事人之意見後，本院合議庭裁
定行簡式審判程序，判決如下：
    主  文
乙○○意圖為自己不法之所有，以詐術使人將本人之物交付，處
有期徒刑貳年。
    事  實
一、乙○○意圖為自己不法之所有，於民國九十六年十月二十五
    日，在臺北市○○○路晶華酒店內，向甲○○佯稱：中國阿
    里巴巴網路公司股票（股票代號一六八八ＨＫ)準備在香港
    上市，伊在高盛證券公司係屬大客戶，擁有一千萬美元之股
    票認購權，該股票前景很好，郭台銘亦購買一億美元，伊願
    以每股港幣十三點五元就其中一百萬美元部分之股權出售予
    甲○○云云，並接續於九十六年十一月三日，以電子郵件向
    甲○○佯稱：其已指示高盛證券聯絡，將五萬八千股之股份
    轉讓與甲○○，約於一至二天可完成作業云云，又於九十七
    年十一月十一日，以電子郵件向甲○○佯稱：伊已通知銀行
    ，銀行說正在進行股份過戶手續，且伊會向銀行確認一切妥
    當云云，致甲○○認為確有利潤可圖，而陷於錯誤，分別於
    九十六年十一月五日、同年月二十八日分別匯款新臺幣（以
    下同）六百四十七萬六千元、九百七十萬元，共計一千六百
    十七萬六千元至乙○○於花旗銀行信義分行所開設之戶名乙
    ○○，帳戶號碼0000000000號帳戶內。詎乙○○
    取得前開款項後，並未認購並將上開中國阿里巴巴網路公司
    股票過戶與甲○○，而係自行領取花用殆盡，嗣因乙○○遲
    遲無法提出購買股票之資料與甲○○，且經甲○○多次追討
    返還款項均無結果，始知受騙，並查悉上情。
二、案經臺北市政府警察局文山第一分局報告，及甲○○訴由臺
    灣臺北地方法院檢察署檢察官偵查起訴，乙○○於準備程序
    進行中就被訴事實為有罪之陳述，經本院合議庭裁定改行簡
    式審判程序。
    理  由
一、前揭事實業據被告乙○○於本院準備程序中及審理時供承不
    諱（見本院卷第一五頁至第一六頁反面、第二六頁至第三一
    頁反面），並經證人即告訴人甲○○於偵查中檢察官訊問時
    到庭具結證述綦詳（見臺灣臺北地方法院檢察署《下稱臺北
    地檢署》九十七年度他字第九三八一號卷第六一頁至第六六
    頁），並有九十六年十一月三日、十一月八日、十一月十一
    日、十二月三日、十二月二十七日及九十七年一月三日、一
    月七日、一月二十四日之被告與證人甲○○雙方往來電子郵
    件，及九十六年十一月五日、十一月二十八日上海商業儲蓄
    銀行匯出匯款申請書等件（見臺北地檢署九十七年度他字第
    九三八一號卷第七頁至第一九頁反面）在卷可憑，至被告嗣
    陳稱：伊所持有之中國阿里巴巴公司股票有兩年之閉鎖期，
    需至九十八年十一月閉鎖期才會結束，就可以將股票轉讓與
    甲○○云云，惟查，證人甲○○業於偵查中檢察官訊問時具
    結證稱：承購中國阿里巴巴公司股票時，伊有問被告有無閉
    鎖期，被告說沒有，且在被告未將股票過戶時，被告說閉鎖
    期是六個月等語（見臺北地檢署九十七年度他字第九三八一
    號卷第六五頁）明確，且衡諸常情，證人甲○○欲向被告以
    每股港幣十三點五元取得一百萬美元之中國阿里巴巴公司之
    股權，當係希冀於中國阿里巴巴公司在九十六年十一月六日
    在香港上市時，得以從中獲利，是縱被告事後再行取得中國
    阿里巴巴公司之股權，而轉讓與證人甲○○，亦均無解於被
    告上開詐欺取財之犯行，併此敘明。是認上開補強證據已足
    資擔保被告於本院審理時所為之任意性自白具有相當程度之
    真實性，而得確信被告前述自白之犯罪事實確屬真實，從而
    依刑事訴訟法第一百五十六條第一項及第二項規定，本院自
    得依被告前述自白及該補強證據認定被告確有為上述犯行。
    本件事證明確，被告犯行堪以認定，應依法論科。
二、核被告乙○○所為，係犯刑法第三百三十九條第一項之詐欺
    取財罪。被告先後以佯稱其在高盛證券公司係屬大客戶，擁
    有一千萬美元之中國阿里巴巴網路公司股票認購權，其願以
    每股港幣十三點五元就其中一百萬美元部分之股權出售予證
    人甲○○，佯稱其已指示高盛證券將五萬八千股之股份轉讓
    與證人甲○○，及佯稱其已通知銀行，銀行說正在進行股份
    過戶手續等語，使證人甲○○認為確有利潤可圖顯於錯誤而
    交付其財物與被告，係基於詐欺取財之一個整體決意，在密
    切接近之時間內實施，侵害同一財產法益，且各行為之獨立
    性極為薄弱，依一般社會觀念，難以強行分開，於刑法評價
    上，亦宜視為數個舉動之接續施行，以包括之一行為予以評
    價較為合理，故為接續犯，應僅論以一個詐欺取財罪。再，
    公訴意旨雖漏未敘及上開被告於九十六年十一月三日、十一
    月十一日以電子郵件向證人甲○○施行詐術之行為，惟被告
    此部分犯行與上開論罪科刑部分有實質上一罪之關係，前以
    敘及，本院自得併予審究，附此敘明。爰審酌被告前無前科
    ，有臺灣高等法院被告前案紀錄表在卷可稽（見本院卷第五
    頁），素行尚可，然其正值青壯之年，不思以正途賺取所得
    ，竟佯以中國阿里巴巴公司股票將在香港上市，願以每股港
    幣十三點五元，出售一百萬美元之股權予被害人等方式，向
    被害人為上開詐欺取財犯行，所為已嚴重影響社會正常交易
    安全，且其所詐取之財物價值甚鉅，造成被害人財產損失非
    微，惟念諸其於本院審理中尚知坦認犯行，態度尚可，兼衡
    其犯罪之手段、目的、生活狀況、品行、智識程度等一切情
    狀，認公訴人求處有期徒刑三年，稍嫌過重，爰量處如主文
    所示之刑，以資懲儆。
據上論斷，應依刑事訴訟法第二百七十三條之一第一項、二百九
十九條第一項前段，刑法第三百三十九條第一項，刑法施行法第
一條之一第一項、第二項前段，判決如主文。
本案經檢察官賴秋萍到庭執行職務。
中    華    民    國    98    年    7    月    20     日
                  刑事第五庭法  官  鄭昱仁
以上正本證明與原本無異。
如不服本判決應於收受送達後10日內向本院提出上訴書狀，並應
敘述具體理由；其未敘述上訴理由者，應於上訴期間屆滿後20日
內向本院補提理由書（均須按他造當事人之人數附繕本）「切勿
逕送上級法院」。告訴人或被害人如對於本判決不服者，應具備
理由請求檢察官上訴，其上訴期間之計算係以檢察官收受判決正
本之日期為準。
                            書記官  宋德華
中    華    民    國    98    年    7    月     20    日
附錄本案論罪科刑法條：
中華民國刑法第339條
（普通詐欺罪）
意圖為自己或第三人不法之所有，以詐術使人將本人或第三人之
物交付者，處5年以下有期徒刑、拘役或科或併科1千元以下罰金
。
以前項方法得財產上不法之利益或使第三人得之者，亦同。
前二項之未遂犯罰之。


司法院資訊處製作；財團法人民間司法改革基金會備份。
